臺灣高等法院刑事判決　　　　　　　　 95年度上易字第510號
上　訴　人
即　被　告　庚○
　　　　　　乙○○
　　　　　　丁○○
　　　　　　戊○○
　　　　　　　　　　巷1弄10.
上列四人共同
選任辯護人　劉陽明律師
　　　　　　陳璧秋律師
上　訴　人
即　被　告　甲○○　男　60歲.
　　　　　　　　　　身分證統一.
　　　　　　　　　　住臺北縣新.
上列上訴人因違反商標法案件，不服臺灣板橋地方法院92年度易
字第2488號，中華民國94年12月30日第一審判決（起訴案號：臺
灣板橋地方法院檢察署92年度偵字第12734號），提起上訴，本
院判決如下：
    主  文
原判決撤銷。
庚○共同連續意圖欺騙他人，於同一商品使用相同於他人註冊商
標之圖樣，處有期徒刑伍月，如易科罰金，以佰元折算壹日。
扣案如附表一所示之物沒收。
乙○○共同連續意圖欺騙他人，於同一商品使用相同於他人註冊
商標之圖樣，處有期徒刑月，如易科罰金，以佰元折算壹日
。扣案如附表一所示之物沒收。
丁○○共同連續意圖欺騙他人，於同一商品使用相同於他人註冊
商標之圖樣，處有期徒刑肆月，如易科罰金，以佰元折算壹日
。扣案如附表一所示之物沒收；又共同連續明知意圖欺騙他人，
於同一商品使用相同於他人註冊商標之圖樣之商品而販賣，處有
期徒刑月，如易科罰金，以佰元折算壹日。扣案如附表二所
示之物沒收。應執行有期徒刑伍月，如易科罰金以佰元折算壹
日。扣案如附表一、二所示之物沒收。
甲○○共同連續意圖欺騙他人，於同一商品使用相同於他人註冊
商標之圖樣，處有期徒刑月，如易科罰金，以佰元折算壹日
。扣案如附表一所示之物沒收；又共同連續明知為意圖欺騙他人
，於同一商品使用相同於他人註冊商標之圖樣之商品而販賣，處
有期徒刑月，如易科罰金，均以佰元折算壹日。扣案如附表
二所示之物沒收。應執行有期徒刑肆月，如易科罰金以佰元折
算壹日。扣案如附表一、二所示之物沒收。
戊○○共同連續明知為意圖欺騙他人，於同一商品使用相同於他
人註冊商標之圖樣之商品而販賣，累犯，處有期徒刑肆月，如易
科罰金，以佰元折算壹日。扣案如附表三所示之物沒收。
    事  實
一、庚○係台北市○○路○段十一號五樓五０七室「凱博亞太企
    業有限公司」（下稱凱博公司）負責人，經營電池之批發及
    銷售；丁○○自民國九十一年一月間起至九十一年九月間止
    ，擔任凱博公司總經理；乙○○自九十一年十一月間起，接
    任副總經理；甲○○為凱博公司之業務經理（任職至九十一
    年九月底），以上四人均參與凱博公司之實際業務。戊○○
    （有妨害自由、偽造文書等前科，最近一次係於八十八年間
    因偽文書案件，經台灣高等法院以八十八年度上訴字第三九
    八八號判處有期徒刑三月，並經最高法院以八十九年度台上
    字第九九九號駁回上訴確定，嗣刑法第四十一條修正，於九
    十年九月二十六日易科罰金執行完畢），為台北縣板橋市○○街一四九巷二號一樓「松于貿易有限公司」（下稱松于公
    司，起訴書誤載為松宇公司）之總經理，經營各項商品（含
    電池）之買賣，與負責人己○○（業經撤回上訴確定）二人
    均負責松于公司之實際業務。渠等均明知美商．吉列公司（
    THE GILLETTE COMPANY，下簡稱吉列公司）業就其所生產「
    金頂電池」之顏色組合向我國經濟部智慧財產局取得「顏色
    商標」之專用權，其圖樣所使用之實際顏色為「銅」、「黑
    」二色，組合置於圓柱體上，銅色於上，黑色位於其下，商
    標註冊號數為第00000000號，專用權期限自九十一
    年四月一日起至一百零一年三月三十一日止，使用類別為商
    標法施行細則第四十九條第九類（現修正為第十三條第九類
    ），使用於電化學電池、蓄電池、電瓶、一級及可充電式電
    化學池，包括水銀電池、電解電池、鹼性電池、氧化銀電池
    、電鎳電池等商品，並將此項商標權審定結果刊登在九十一
    年一月一日商標公告第二十九卷第一期週知，不得任意侵害
    。詎庚○、丁○○、甲○○，竟未經商標專用權人即吉列公
    司之同意或授權，共同基於意圖欺騙他人之概括犯意連絡，
    自九十一年四月一日該商標專用權生效起（起訴書略載為九
    十一年初某日）至同年九月間止，由庚○委託不知情之大陸
    地區電池工廠生產，使用與吉列公司所享有上開「上銅下黑
    」之註冊商標顏色組合相同之電池商品，嗣丁○○、甲○○
    二人於九十一年九月間離職後，庚○承前開概括犯意與乙○○共同基於意圖欺騙他人之概括犯意連絡，自九十一年十一
    月間起至九十二年三月二十七日止，於未得商標專用權人之
    吉列公司之同意或授權下，亦由庚○委託不知情之大陸地區
    電池工廠生產使用相同於吉列公司所享有上開「上銅下黑」
    之註冊商標顏色組合相同之電池商品，並於上開期間分別由
    當時任職於凱博公司之丁○○、甲○○、乙○○等人利用「
    凱布亞太企業有限公司」為進口商進口至國內，藏放在台北
    市○○○路○段八十一號「台北市第四倉庫利用合作社」，
    再送交由松于公司設在台北縣泰山鄉○○路五三之五號之倉
    庫內，再轉售予消費者，以此方式侵害吉列公司之上開商標
    專用權。戊○○與黃文娟二人明知前開電池為意圖欺騙他人
    ，於同一電池商品使用相同於吉列公司之「上銅下黑」顏色
    註冊商標之商品，仍基於販賣之概括犯意聯絡，負責銷售至
    全國各地。（凱博公司另將部分電池交由張明燐所經營之楓
    偉有限公司銷售，張明燐因已死亡業由原審為不受理之判決
    ）。
二、丁○○、甲○○於九十一年九月間自凱博公司離職後，即於
    九十一年十一月間在台北市○○○路○段六十三號設立「信
    餘國際有限公司」（下稱信餘公司），由丁○○擔任負責人
    兼總經理；甲○○擔任業務副總經理（任職至九十一年十二
    月間），經營同類電池類商品之進口、銷售。明知吉列公司
    業就其所生產「金頂電池」之顏色組合業向我國經濟部智慧
    財產局取得「顏色商標」之專用權，其圖樣所使用之實際顏
    色為「銅」、「黑」二色，組合置於圓柱體上，銅色於上，
    黑色位於其下，商標註冊號數為第00000000號，專
    用權期限自九十一年四月一日起至一百零一年三月三十一日
    止，使用類別為商標法施行細則第四十九條第九類（現修正
    為第十三條第九類），使用於電化學電池、蓄電池、電瓶、
    一級及可充電式電化學池，包括水銀電池、電解電池、鹼性
    電池、氧化銀電池、電鎳電池等商品，並將此項商標權審定
    結果刊登在九十一年一月一日商標公告第二十九卷第一期週
    知，不得任意侵害。詎二人明知大陸地區所生產之如附表二
    所示之同一電池商品，係意圖欺騙他人而使用相同於吉列公
    司所享有上開「上銅下黑」顏色組合之註冊商標之商品，竟
    共同基於販賣上開侵害商標專用權商品之概括犯意聯絡，自
    中國大陸販入當地工廠所生產「上銅下黑」顏色組合外觀之
    電池，利用「威漢國際股份有限公司」進口至國內後，藏放
    在上址「台北市第四倉庫利用合作社」，再出售予彰化縣彰
    化市○○路二０三號張木山所經營之「賜鎰實業社」，及彰
    化縣和美鎮○○路一○三巷五號李楊蕊所經營之「億龍玩具
    有限公司」（張木山、李楊蕊二人均經原審移送於台灣彰化
    地方法院並已審結）。
三、嗣於九十二年三月二十七日法務部調查局台北縣調查站執本
    院所核發之搜索票，前往台北市○○○路○段八十一號「台
    北市第四倉庫利用合作社」搜索，扣得凱博公司、信餘公司
    松于公司所有如附表一、二、三之仿冒電池。
四、案經美商．吉列公司訴由法務部調查局台北縣調查站移送台
    灣板橋地方法院檢察署檢察官偵查起訴。
    理  由
壹、證據能力部分：
一、共同被告庚○、乙○○、丁○○、甲○○、戊○○於調查站
    、偵查中及原審之陳述，雖係審判外之陳述或未以證人之身
    分具結後經被告交互詰問，惟本院於九十六年六月二十九日
    審理時已令共同被告相互以證人之身分具結就其等各自於調
    查站、偵查中及原審之陳述之內容擔保其真正，並由其他被
    告進行交互詰問，辨明其真實性，是該等共同被告於調查站
    、偵查中及原審之陳述，已轉換為本院審理中證人之陳述，
    自有據證能力。
二、按「被告以外之人於審判外之言詞或書面陳述，除法律有規
    定者外，不得作為證據」，刑事訴訟法第一百五十九第一項
    定有明文，此即學理上所稱「傳聞證據排除法則」。而依上
    開法律規定，傳聞證據原則上固無證據能力，但如法律別有
    規定者，即例外認有證據能力。又被告以外之人於審判外之
    陳述，雖不符同法第一百五十九條之一至第一百五十九條之
    四之規定，但經當事人於審判程序同意作為證據，法院審酌
    該言詞陳述或書面陳述作成時之情況，認為適當者，亦得為
    證據。當事人、代理人或辯護人於法院調查證據時，知有第
    一百五十九條第一項不得為證據之情形，而未於言詞辯論終
    結前聲明異議者，視為有前項之同意，此則據同法第一百五
    十九條之五規定甚明。經查，本判決後開所引用之各該被告
    以外之人於審判外之陳述，皆屬傳聞證據，被告等人及其辯
    護人及公訴檢察官雖知上開證據資料於本院準備程序及審判
    期日中則均表示無意見而不予爭執，且迄至言詞辯論終結前
    亦未再聲明異議，本院審酌上開證據資料製作時之情況，尚
    查無違法不當及證明力明顯過低之瑕疵，亦認為以之作為證
    據應屬適當，故揆諸前開法律規定與說明，爰逕依刑事訴訟
    法第一百五十九條之五之規定，亦認前揭證據資料均例外有
    證據能力，自有證據能力，合先敘明。
貳、實體部分：
一、訊據被告庚○、乙○○、丁○○、甲○○、戊○○對於上揭
    時地委託生產、販賣「上銅下黑」電池之事實，於調查站詢
    問時、偵查、原審及本院審理中均坦承不諱，惟均矢口否認
    被訴違反商標法之犯行，並均辯稱：凱博公司所銷售之電池
    ，均係大陸地區合法生產之電池，且其上所冠之「INFINITY
    ，無限」、「EVERGOLD，金永」，均係凱博公司委託商標代
    理人丙○○向智慧財產局申請，屬合法有效之商標，應無侵
    害吉列公司之權利；且大陸地區所生產之電池，多達三、四
    十種均使用「上銅下黑」之顏色組合，此應屬通常之顏色，
    並無識別性可言；本案前經吉列公司檢舉，經行政院公平交
    易委員會審查後，認二者之顏色相仿，並無違反公平交易法
    之情事；況於原審審理期間，凱博公司就相同顏色組合之金
    永電池，向智慧財產局申請，亦於九十四年八月十六日核發
    第00000000號商標註冊證，顯見被告等人並未侵害
    吉列公司商標專用權云云。被告乙○○另辯稱其於九十一年
    十一月間始入股凱博公司，伊與被告甲○○、丁○○並未共
    事過，與被告甲○○、丁○○並無犯意連絡，且松于公司為
    凱博公司「INFINITY」電池之總經銷，伊沒有銷售「INFINI
    TY」電池，只有銷售另一「K&P」企鵝之電池，本件侵害商
    標與其無關等語；被告丁○○另辯稱：信餘公司所銷售之電
    池，均係大陸地區合法生產之電池，並取得大陸恆威公司之
    授權，且其上所冠之「HENG WEI」、「YLD POWER」、「POW
    ER GOLD」，因伊於九十一年一月在凱博公司擔任總經理時
    ，凱博販售之電池外觀為上金下黑，八十九年間因販售金頂
    電池之吉列公司與凱博公司就顏色雷同打過官司，但後來並
    未成立，所以後來我開設信餘公司，也就選擇了相同顏色的
    產品云云；被告甲○○則另辯稱：伊不是信餘公司的副總經
    理，伊係作業務的，公司進什麼產品，伊就販賣什麼產品云
    云。
二、本件告訴人主張之商標權利，係美商．吉列公司所生產「金
    頂電池」之顏色組合，經向我國經濟部智慧財產局取得「顏
    色商標」之專用權，其圖樣所使用之實際顏色為「銅」、「
    黑」二色，組合置於圓柱體上，銅色於上，黑色位於其下，
    商標註冊號數為第00000000號，專用權期限自九十
    一年四月一日起至一百零一年三月三十一日止，使用類別為
    商標法施行細則第四十九條第九類（現修正為第十三條第九
    類），使用於電化學電池、蓄電池、電瓶、一級及可充電式
    電化學池，包括水銀電池、電解電池、鹼性電池、氧化銀電
    池、電鎳電池等商品，並將此項商標權審定結果刊登在九十
    一年一月一日商標公告第二十九卷第一期，有商標註冊證書
    及商標公告在卷可稽，是本案之審酌重點，在被告等人所販
    賣之電池「顏色組合」，是否與吉列公司所生產之「金頂電
    池」顏色組合相同，以及被告等人是否有其他阻卻違法之事
    由，被告庚○等人雖以前詞置辯，惟查：
  (一)被告庚○係凱博公司負責人，被告丁○○曾任凱博公司總經
    理、被告乙○○任副總經理、被告甲○○曾任業務經理；被
    告戊○○為總經理；被告丁○○、甲○○離開凱博公司後自
    創信餘公司，分任總經理、及負責銷售業務之職；凱博公司
    所販售之如附表一之電池，係被告庚○委託大陸地區之電池
    工廠所生產之事實，業據被告庚○、乙○○分別於調查站詢
    問時、偵查中及本院審理時供承不諱（見他字第三四五六卷
    第二一四至二一七頁、二一九至二二０頁、偵字第一二七三
    四號卷第一七七至一七九頁、本院九十六年六月二十九日審
    理筆錄第二十八頁），另被告甲○○於調查站詢問時亦供稱
    凱博公司方面都是庚○去聯絡大陸廠商製作電池（見上開他
    字第二二六頁），再參諸附表一所示之「EVERGOLD，金永」
    品牌電池為被告庚○所開設之凱博公司之自有品牌，並擁有
    「EVERGOLD，金永」商標專用權，非屬大陸地區電池廠之品
    牌電池，是被告庚○、乙○○於本院審理時供承係委託大陸
    地區之電池工廠製造，自較符合事實而可採。是被告庚○、
    乙○○、丁○○、甲○○於任職凱博公司期間所進口之如附
    表一所示之電池，係被告庚○委託在大陸地區之電池工廠製
    造生產，堪予認定。又被告戊○○所販售如附表三所示之電
    池係被告庚○委託在大陸地區之電池工廠製造生產後再進口
    之事實，業據被告戊○○於偵審中供承明白，核與被告庚○
    、乙○○、丁○○、甲○○於調查站所述相符，此外，並有
    公司執照、營利事業登記證、國貿局出進口廠商登記卡、出
    貨單據等影本在卷可稽，且有如附表一、二所示之電池扣案
    可供佐證，自屬實在。另被告丁○○、甲○○就事實二所示
    之時、地，自大陸地區進口如附表二所示之電池販賣之事實
    ，業據被告丁○○、甲○○於偵審中供承在卷，互核相符，
    並有公司執照、營利事業登記證、國貿局出進口廠商登記卡
    、出貨單據等影本在卷可稽，且有如附表二所示之電池扣案
    可供佐證，自屬實在。至被告乙○○辯稱伊僅銷售「K&P」
    （企鵝）之電池云云，然如前述被告乙○○自九十一年十一
    月間入股投資凱博公司，而依扣案之凱博公司九十一年十二
    、九十二年一月應收帳款明細，均有銷售「EVERGOLD」（金
    永）電池之紀錄，並於扣案之進口報單上於九十二年三月十
    七日尚進口一千箱「EVERGOLD」三號電池，有進口報單一紙
    附卷可稽（見偵卷第三一五頁），是被告辯稱其入股凱博後
    該公司電池進口於春節期間有一段空窗期且伊僅銷售「K&P
    」（企鵝）之電池，自屬無稽。
  (二)觀諸本案扣案之凱博公司所有如附表一、松于公司所有如附
    表三、信餘公司所有如附表二之多種品牌之電池產品，其電
    池外觀顏色，均與美商，吉列公司所享有顏色商標「上銅下
    黑」之組合相同，明顯侵害其商標專用權，此與扣案之產品
    上有無記載其他「EVERGOLD」、「HENG WEI」、「YLD POWE
    R」、「POWER GOLD」等商標圖樣、說明無關，自難以此為
    被告有利之認定。
  (三)至被告等固舉其凱博公司與告訴人吉列公司就系爭電池外觀
    顏色是否有違公平交易法有所爭執，並提出行政院公平交易
    委員會八十八年十二月三十日（八八）公參字第八八０三四
    三七－００四號函，認美商．吉列公司檢舉凱博公司所販賣
    電池商品外觀所採「上段金色、下段黑色」之設計，尚無違
    反公平交易法之規定等語。然「顏色」得列入商標之申請範
    圍，係商標法於八十六年五月七日修正後始於第五條新增列
    入，在此之前，我國並無「顏色商標」之註冊。而智慧財產
    局除於同法施行細則第九條說明顏色商標之申請方式外，另
    頒布「立體、顏色及聲音商標審查基準」，詳列申請顏色商
    標之描述、識別等標準，顯見主管機關對此係進行「實質審
    查」，是除透過異議、評定及廢止程序外，不得任意否定其
    效力。而公平交易委員會之上開函示，係於八十八年十二月
    三十日作成，斯時，美商．吉列公司尚未就「上銅下黑」之
    顏色組合取得商標專用權，自不得以該八十八年十二月三十
    日之函文否定智慧財產局於九十一年四月一日所給予之商標
    註冊效力。況該項函文係針對不公平競爭所為之評價，係爭
    對凱博公司所販售之「INFINITY」（無限）品牌之電池，與
    凱博公司所有「EVERGOLD，金永」、及信餘公司進口之「HE
    NG WEI」、「YLDPOWER」、「POWER GOLD」等品牌無涉，自
    難據以為被告等有利之認定。
  (四)再按修正前商標法第二十三條第二項明文規定：「在他人申
    請商標註冊前，善意使用相同或近似之商標圖樣於同一或類
    似之商品，不受他人商標專用權之效力所拘束，但以原使用
    之商品為限；商標專用權人並得要求其附加適當之區別標示
    。」，而所謂之「申請註冊前」參照九十二年五月二十八日
    商標法修正時第三十條之立法理由謂：「（商標法第三十條
    ）第一項第三款為現行條文第二十三條第二項修正後移列。
    又「在他人申請商標註冊前」，有指申請日或註冊日之疑義
    ，為求明確，爰明定為註冊申請日，並配合修正條文第二條
    酌為文字修正。」，是所謂「申請註冊前」，應係指「註冊
    申請日前」，是被告等主張有修正前商標法第二十三條第二
    項所謂「善意先使用」之阻卻違法事由時，自應就其等使用
    、銷售與告訴人所擁有之商標「上銅下黑」之顏色組合係發
    生於告訴人吉列公司註冊申請日（八十九年一月十一日）前
    之事實，負舉證之責，被告庚○、乙○○、丁○○及戊○○
    之辯護人固與凱博公司扣案之銷售明細為證，然該銷售明細
    ，僅能證明凱博公司於九十年間即有銷售「EVERGOLD，金永
    」電池之事實，尚無從證明該「EVERGOLD，金永」電池之外
    觀為何，以及使用與告訴人吉列公司所有之「上銅下黑」之
    顏色組合商標相同之始，是否在於八十九年一月十一日告訴
    人吉列公司註冊申請日前等事實，是被告等據此主張有修正
    前商標法第二十三條第二項善意先使用，不受告訴人吉列公
    司前開商標專用權效力之拘束，恐非有據。又凱博公司雖曾
    委請商標代理人丙○○就所販賣之電池申請「EVERGOLD，金
    永」商標，並提出註冊證書影本附卷，此固據證人丙○○於
    原審審理時證述明白，惟證人丙○○於本院審理時進一步證
    稱：八十七年九月下旬被告庚○帶二顆電池去事務所找他，
    申請商標註冊，電池顏色是上金下黑，伊於八十七年九月二
    十四日申請，並於八十九年三月十六日核准註冊，伊沒有問
    他（指被告庚○）什麼時候有在生產、銷售等語（本院九十
    六年六月二十九日審理筆錄第四頁），是證人丙○○所證尚
    無法認定被告庚○之凱博公司於八十九年一月十一日前在我
    國境內有生產、銷售，使用相同於告訴人吉列公司之「上銅
    下黑」顏色組合商標之「EVERGOLD，金永」電池之事實，是
    證人丙○○之證述亦無從為被告有利之認定。至證人丙○○
    於原審作證時，亦提出伊於九十四年八月十六日代凱博公司
    另以「EVET GOLD」，及相同顏色（即上銅下黑）之電池，
    向智慧財產局申請取得第00000000號商標證書。然
    綜觀凱博公司所提之上開商標註冊證書中，無一係以「顏色
    商標」作為商標之範圍，縱於九十四年八月十六日所核發之
    第00000000號商標註冊證，其名稱亦為：「EVET
    GOLD」及電池圖案設計圖，但細究該商標註冊證明顯附記「
    商標圖樣中之【電池設計圖】不在專用之列」，顯見該圖樣
    上之「上銅下黑」之顏色組合非在本件商標專用權之範圍內
    ，被告以此主張凱博公司對此顏色組合已取得商標專用權，
    顯有誤會。至原審卷第二二八頁證人丙○○所提之資往來記
    錄表，亦僅能證明其為凱博公司申請「EVERGOLD，金永」等
    商標之記事，亦無從為凱博公司之「EVERGOLD，金永」品牌
    之電池之銷售起始之證明，附此說明。
  (五)另被告丁○○、甲○○就事實二之部分，因信餘公司即係於
    告訴人吉列公司取得「上銅下黑」之顏色組合商標專用權後
    之九十一年十一月間所成立，是被告丁○○成立信餘公司後
    ，始自大陸地區進口電池外觀亦採「上銅下黑」之顏色組合
    之「HENG WEI」、「YLD POWER」、「POWER GOLD」，亦無
    從主張修正前商標法第二十三條第二項有關「善意先使用」
    商標之餘地，併此說明。
  (六)又辯護人辯稱被告等進口販售之電池，單價甚低，不及告訴
    人吉列公司所生產電池之十分之一，且通路多為菜市場之十
    元商店、跳蚤市場、五金行及贈品等，明顯有別於金頂電池
    的等，不致生消費者之混淆，無欺騙他人意圖云云，然商標
    所表彰者乃商品之來源、品質以及商譽，然被告庚○、丁○○、甲○○、乙○○共同使用告訴人吉列公司之前開商標是
    否有意圖欺騙他人之主觀犯意，實繫於被告等是否利用該商
    標之使用，使消費者混淆誤認而加以購買之意圖？依被告等
    所販售之電池屬於低單價之商品，消費者於選購商品或服務
    時，並不會加以細心比較，所付出之注意力亦相對減少，構
    成混淆誤認之可能性相對提高，而被告庚○、丁○○、甲○○、乙○○使用相同於告訴人吉列公司之顏色組合商標於相
    同之電池商品上，增加消費者誤購之機率，且該等電池上並
    未標示有製造商、進口商之名稱等相關訊息已足造成消費者
    誤認告訴人吉列公司推出品質優越之低價副牌商品而加以購
    買之可能，是被告庚○、丁○○、甲○○、乙○○於使用相
    同之商標於電池商品時，難謂無主觀之欺騙他人之意圖。綜
    上所述，被告等人所辯各節，均不足採信，本案事證已臻明
    確，被告等人違反商標之犯行均堪認定，應依法論科。
三、被告行為後，商標法於九十二年五月二十八日經總統令修正
    公布，並自公布日起六個月後即九十二年十一月二十八日施
    行（商標法雖於該次修正前之九十一年五月二十九日曾經修
    正公布施行，但商標法第六十二條、第六十三條內容並未變
    更）。修正前商標法第六十二條第一款規定：「意圖欺騙他
    人，有左列情事之一者，處三年以下有期徒刑、拘役或科或
    併科新臺幣二十萬元以下罰金：一、於同一商品或類似商品
    ，使用相同或近似於他人註冊商標之圖樣者」；第六十三條
    規定：「明知為前條商品而販賣、意圖販賣而陳列、輸出或
    輸入者，處一年以下有期徒刑、拘役或科或併科新臺幣五萬
    元以下罰金」。修正後商標法第八十一條則規定：「未得商
    標權人或團體商標權人同意，有下列情形之一者，處三年以
    下有期徒刑、拘役或科或併科新臺幣二十萬元以下罰金：一
    、於同一商品或服務，使用相同之註冊商標或團體商標者；
    二、於類似之商品或服務，使用相同之註冊商標或團體商標
    ，有致相關消費者混淆誤認之虞者；三、於同一或類似之商
    品或服務，使用近似於其註冊商標或團體商標之商標，有致
    相關消費者混淆誤認之虞者」。另修正後第八十二條規定：
    「明知為前條商品而販賣、意圖販賣而陳列、輸出或輸入者
    ，處一年以下有期徒刑、拘役或科或併科新臺幣五萬元以下
    罰金」。是以現行商標法第八十一條第一款不以「意圖欺騙
    他人」為要件，只要「未得商標權人或團體商標權人同意」
    已足，而修正前商標法第六十二條第一款則必須行為人主觀
    上具有欺騙他人之意圖，始成立該罪，是其構成要件較為限
    縮，本件被告上開違反商標法之行為，行為後修正之上開商
    標法第八十一條、第八十二條規定，並未較有利於被告等，
    依裁判時之刑法第二條第一項前段規定，自應適用被告等行
    為時之舊法即修正前商標法第六十二條、第六十三條之規定
    論處。
四、查我國刑法業以中華民國九十四年二月二日總統華總一義字
    第09400014901號令修正公布第1～3、5、10、11、15、16、
    19、25～27、第四章章名、28～31、33～38、40～42、46、
    47、49、51、55、57～59、61～65、67、68、74～80、83～
    90、91-1、93、96、98、99、157、182、220、2 22、225、
    229-1、231、231-1、296-1、297、315-1、315-2、316、34
    1、343條條文；增訂第40-1、75-1條條文；刪除第56、81、
    94、97、267、322、327、331、340、345、350條條文；並
    自九十五年七月一日施行。被告行為後，其應適用之相關法
    律已有變更，茲就與本案適用有關之條文，比較說明如下：
  (一)刑法第二十八條有關共犯之規定，修正前第二十八條規定：
    「二人以上共同實施犯罪之行為者，皆為正犯」，修正後則
    規定：「二人以上共同實行犯罪之行為者，皆為正犯」，亦
    即修正後規定，係將原來共同正犯之共同「實施」犯罪，改
    為共同「實行」犯罪，剔除完全未參與犯罪相關行為「實行
    」之「陰謀共同正犯」及「預備共同正犯」，是修正後之共
    同正犯之可罰性要件之範圍業已限縮，乃屬行為可罰性要件
    之變更，自應比較新舊法，惟本案被告二人係共同為上開傷
    害之犯罪行為，不論適用修正前、後之刑法第二十八條規定
    ，被告庚○與被告丁○○、甲○○、被告庚○與被告乙○○
    ，以及被告戊○○與己○○二人，均應成立共同正犯，經比
    較修正前、後之規定，對被告等並無不利。
  (二)法定刑中罰金刑部分：
    刑法第三十三條第五款業經修正公布，修正後刑法第三十三
    條第五款規定「罰金：新臺幣一千元以上，以百元計算之」
    ，與修正前刑法第三十三條第五款規定「罰金：（銀元）一
    元以上」不同。比較新舊法結果，以舊法即行為時法較有利
    於被告，故依刑法第二條第一項前段規定，本案關於被告違
    反商標法罪之法定刑罰金部分，自應適用行為時之法律規定
    決定其罰金部分之法定刑。
  (三)刑法第五十六條連續犯之規定，業經修正刪除，而刑法修正
    之後，原屬連續犯之數個犯罪行為，依新法應數罪併罰，比
    較修正前之規定，可依裁判上一罪論處，顯然修正前之規定
    有利於被告等，如仍依修正後之規定，對於被告等極為不利
    ，從而，解釋上對於刑法第二條之解釋，應包括此種影響罪
    刑加重之規定。本件被告違反商標法之罪，如後所述成立連
    續犯，因其得處徒刑之範圍乃依各該罪之本刑得加重至二分
    之一而已，顯然比依新刑法規定，應將多次犯罪分論併罰之
    結果為輕，依裁判時之新法第二條第一項前段比較之結果，
    以修正前刑法較有利於被告，自應依修正刪除前刑法第五十
    六條規定論以連續犯。
  (四)刑法第四十一條亦經修正，修正後之該條第一項規定為：「
    犯最重本刑為五年以下有期徒刑以下之刑之罪，而受六個月
    以下有期徒刑或拘役之宣告者，得以新臺幣一千元、二千元
    或三千元折算一日，易科罰金。但確因不執行所宣告之刑，
    難收矯正之效，或難以維持法秩序者，不在此限」。修正前
    之該條第一項規定則為：「犯最重本刑為五年以下有期徒刑
    以下之刑之罪，而受六個月以下有期徒刑或拘役之宣告，因
    身體、教育、職業、家庭之關係或其他正當事由，執行顯有
    困難者，得以一元以上三元以下折算一日，易科罰金。但確
    因不執行所宣告之刑，難收矯正之效，或難以維持法秩序者
    ，不在此限」。且被告行為後，罰金罰鍰提高標準條例第二
    條業已刪除，而刑法第四十一條第一項前段關於易科罰金之
    折算標準已由舊法之銀元一百元、二百元、三百元修正為新
    台幣一千元、二千元、三千元，因屬科刑規範事項之變更，
    其折算標準為裁判時所應諭知，自有就新舊法規定比較之必
    要。依刑法第二條第一項前段之規定比較結果，應適用舊法
    即依修正前刑法第四十一條第一項前段、修正前罰金罰鍰提
    高標準條例第二條之規定，諭知以銀元三百元即新台幣九百
    元折算一日為易科罰金之折算標準，較有利於被告。
  (五)刑法第五十一條有關數併罰之方法之規定業於民國九十四年
    一月七日修正公布，並於九十五年七月一日施行，修正前刑
    法第五十一條規定：「數罪併罰，分別宣告其罪之刑，依左
    列各款定其應執行者：」其中第五款規定：「宣告多數有期
    徒刑者，於各刑中之最長期以上，各刑合併之刑期以下，定
    其刑期。但不得逾二十年。」修正後刑法第五十一條第五款
    規定：「宣告多數有期徒刑者，於各刑中之最長期以上，各
    刑合併之刑期以下，定其刑期。但不得逾三十年。」修正後
    之刑法顯不利於被告。經比較新、舊法結果，仍應適用較有
    利於被告之行為時法律定其應執行之刑。
  (六)綜合上述各條文修正前、後之比較，可知依修正前、後之規
    定，就共犯部分，對被告並無不利，惟修正後之罰金最低數
    額，易科罰金之折算標準較修正前提高，顯然不利於被告，
    就連續犯、定執行刑之部分則以修正前之規定有利於被告，
    揆諸前揭最高法院決議所揭示之罪刑綜合比較原則，依刑法
    第二條第一項前段之規定，應整體適用行為時即修正前之規
    定。
五、核被告庚○、乙○○、丁○○、甲○○就事實一部分所為，
    係犯修正前商標法第六十二條第一款之侵害他人商標專用權
    罪。並利用大陸地區不知情之電池工廠員工生產侵害商標之
    電池，為間接正犯。被告戊○○所為，係犯修正前商標法第
    六十三條之販賣仿冒他人商標商品罪。被告丁○○、甲○○
    就事實二部分所為，係犯修正前商標法第六十三條之販賣仿
    冒他人商標商品罪，公訴人起訴書中認被告丁○○、甲○○
    等人就事實二之部分所為，係在大陸地區生產仿冒商標商品
    ，並進口至國內販賣，然其證據並所犯法條欄雖僅引修正前
    商標法第六十二條第一款，但其等生產仿冒他人商標之商品
    部分尚屬不能證明（理由詳如後述），僅係進口販賣仿冒他
    人商標之商品，並已在起訴書犯罪事實欄敘及，自在起訴範
    圍內，本院自應予審理，並於此社會基本事實同一下，變更
    起訴法條，附此敘明。復按：所謂商標之使用，依商標法第
    六條規定，係指為行銷之目的，將商標用於商品或其有關之
    物件。商標之使用，既有行銷市面之意，故於同一商品或類
    似之商品，使用相同之註冊商標；或於同一或類似之商品，
    使用近似於其註冊商標而散布，原已包括販賣仿冒註冊商標
    之商品在內，僅成立商標法第八十一條（註：修正前為六十
    二條）之侵害他人商標專用權罪，無再成立同法第八十二條
    （註：修正前為六十三條）之販賣仿冒商標之商品罪之餘地
    （最高法院九十四年度台上字第五三七五號判決要旨參照）
    。是被告丁○○、甲○○就事實二所為之販賣仿冒商標商品
    之行為，與事實一侵害他人商標專用權罪後再為販賣該仿冒
    商標商品之行為，尚無成立連續犯之餘地，合此敘明。被告
    庚○、乙○○、丁○○、甲○○等人就事實一多次侵害他人
    商標專用權之行為，被告戊○○就事實一多次販賣仿冒他人
    商標商品之行為，以及被告丁○○、甲○○就事實二多次販
    賣仿冒他人商標之商品行為，各自時間緊接，所犯構成要件
    各自相同，顯均係基於概括犯意反覆為之，應依修正前刑法
    第五十六條連續犯之規定各論以一罪，並均加重其刑。被告
    庚○與丁○○、甲○○三人間，被告庚○與乙○○二間就在
    凱博公司任職期間之犯行；被告丁○○、甲○○二人就信餘
    公司期間之犯行；被告戊○○與共犯己○○就松于公司期間
    之犯行，各有犯意之聯絡及行為之分擔，應依修正前刑法第
    二十八條之規定論以共同正犯。又被告丁○○、甲○○二人
    前開所犯修正前商標法第六十二條第一款之侵害他人商標專
    用權罪及修正前商標法第六十三條之販賣仿冒他人商標之商
    品罪二罪間，犯意各別，行為亦殊，應分論併罰。又被告戊○○於九十一年四月一日起至九十二年三月二十七日之行為
    時之刑法第四十七條規定：「受有期徒刑之執行完畢，或受
    無期徒刑或有期徒刑一部之執行而赦免後，五年以內再犯有
    期徒刑以上之罪者，為累犯，加重本刑至二分之一」；惟九
    十五年七月一日施行之刑法第四十七條第一項則規定：「受
    徒刑之執行完畢，或一部之執行而赦免後，五年以內故意再
    犯有期徒刑以上之罪者，為累犯，加重本刑至二分之一」，
    是比較修正前後之累犯要件，以修正後之規定較有利。惟本
    案被告戊○○前開之販賣仿冒他人商標之商品犯行係故意犯
    ，不論適用修正前、後之規定，均成立累犯，並無修正後法
    律對被告有利之情形，應適用被告行為時之修正前規定。是
    被告戊○○有事實欄所載之前科，於九十年九月二十六日易
    科罰金於執行完畢，有本院被告全國刑案紀錄表一紙在卷可
    憑，其於刑之執行完畢後，五年內再犯有期徒刑以上之刑之
    本罪，為累犯，應依修正前刑法第四十七條之規定加重其刑
    ，並遞加之。
六、原審認被告等事證明確，予以論罪科刑，固非無見，惟查：
    (一)原審未詳審認被告庚○、乙○○、丁○○、甲○○有事實
    一所載之侵害他人商標專用權之事實，僅論以修正前商標法
    第六十三條之販賣仿冒他人商標商品罪，尚有未洽。(二)原判
    決未就被告庚○、乙○○、丁○○、甲○○、戊○○等人販
    賣凱博公司之「INFINITY」（無限）品牌之電池，是否有修
    正前商標法第二十三條第二項「善意先使用」之阻卻違法事
    由（詳如後述），逕認此部分亦構成違反商標法之犯行，亦
    有未當。(三)又告訴人吉列公司之上開顏色組合之商標專用權
    ，僅限用於圓柱體之電池商品上，不包括長方體或其他形式
    之電池，原判決未予詳查，誤將9V之長方體之電池列為仿冒
    商標之商品，亦有不當。(四)原判決附表壹編號五、六誤將信
    餘公司所有之電池，列載為凱博公司所有，附表編號十一
    至十六號誤將信餘公司所有之電池，列載為松于公司所有，
    而有原判決與事實不符之情。被告等上訴否認犯罪，雖無理
    由，且上訴理由亦未指摘及此，然原判決即有如前之疵議，
    即屬無可維持，應由本院予以撤銷改判。
七、爰審酌被告等人為圖私利，侵害他人之商標專用權，及明知
    其所販賣者均係仿冒商品，仍予販售，非僅對商標專用權人
    造成損害，且助長仿冒品充斥市面，對市場競爭秩序產生危
    害，並對民眾價值判斷，及尊重智慧財產權之守法觀念形成
    誤導，甚且更破壞我國保護智慧財產權之國際形象，及各被
    告任職期間之長短，犯罪後之態度，經調查局查扣之仿冒商
    標商品之數量等一切情狀，分別量處如主文所示之刑，並各
    依修正前刑法第四十一條第一項前段之規定諭知易科罰金之
    折算標準，並就被告丁○○、甲○○所宣告之刑依修正前刑
    法第五十一條第五款之規定，定其應執行之刑，並諭知易科
    罰金之折算標準，以資儆懲。扣案如附表一所示之電池，係
    被告庚○、乙○○所涉凱博公司之仿冒商標商品；如附表二
    所示之電池，係被告丁○○、甲○○所涉信餘公司之仿冒商
    標商品；如附表三所示之電池，係被告戊○○所涉松于公司
    之仿冒商標商品；分別為犯修正前商標法第六十二條第一款
    、第六十三條之罪所製造、販賣及輸入之仿冒品，不問屬於
    犯人與否，均應依修正前商標法第六十四條之規定沒收之。
、不另為無罪之諭知部分：
一、公訴意旨另謂：
  (一)庚○、丁○○、甲○○、乙○○明知「上銅下黑」之乾電池
    外觀顏色組合係美商吉列公司享有之商標，竟共同意圖欺騙
    他人並基於概括之犯意，自九十一年年初某日起，至九十二
    年三月二十七日止，由庚○在中國大陸委託當地工廠生產相
    同顏色組合外觀之「INFINITY」品牌之乾電池，並進口至國
    內，並送交由松于公司之己○○、戊○○、楓偉公司之張明
    燐負責經銷，將凱博公司所進口之電池銷售至全省各地，認
    被告庚○、乙○○、丁○○、甲○○涉犯有修正前商標法第
    六十二條第一款之罪嫌。被告戊○○涉犯有修正前商標法第
    六十三條之罪嫌。
  (二)被告丁○○、甲○○自凱博公司離職後，即共同設立信餘國
    際有限公司，由丁○○任總經理；甲○○任副總經理。二人
    在凱博公司任職期間即明知前吉列公司擁有之商標，仍共同
    基於前開意圖欺騙他人之概括犯意，自公司成立之時起，至
    九十二年三月二十七日止，在中國大陸委託當地工廠生產相
    同顏色組合外觀之乾電池，進口至國內後，出售予經銷商即
    張木山經營之賜鎰實業社及李楊蕊經營之億龍玩具有限公司
    ，而張木山、李楊蕊明知向丁○○及甲○○所購入之電池係
    仿冒他人商標之商品，仍在其前開實業社或公司所在地出售
    予第三人，認被告丁○○、甲○○涉犯有修正前商標法第六
    十二條第一款之罪嫌。
二、按犯罪事實，應依證據認定之，無證據不得認定其犯罪事實
    ，刑事訴訟法第一百五十四條第二項定有明文。又事實之認
    定，應憑證據，如未能發現相當證據，或證據不足以證明，
    自不能以推測或擬制之方法為裁判基礎；又認定不利於被告
    之事實，須依積極證據，苟積極證據不足為不利於被告之認
    定時，即應為有利於被告之認定，更不必有何有利之證據，
    最高法院四十年台上字第八六號、三十年上字第八一六號判
    例，分別著有明文。
三、茲就公訴意旨(一)、(二)分述如後：
  (一)就被告庚○、乙○○、丁○○、甲○○委託生產「INFINITY
    」（無限）品牌之電池，及被告戊○○販售「INFINITY」（
    無限）品牌電池部分：
    (1)訊之被告庚○、乙○○、丁○○、甲○○、戊○○分別對
      委託生產、銷售「INFINITY」（無限）品牌之電池以及該
      「INFINITY」之電池外觀使用相同於告訴人吉列公司之「
      上銅下黑」之顏色組合商標等事實坦承不諱，然均辯稱「
      INFINITY」（無限）品牌電池所使用之「上銅下黑」之外
      包裝係在告訴人吉列公司取得「上銅下黑」之顏色組合商
      標用權之前，渠等有修正前商標法第二十三條第二項之善
      意先使用之情形（即現行商標法第三十條第一項第三款）
      此應不受告訴人吉列公司此商標專用權效力之拘束，伊等
      係合法使用等語。
    (2)按修正前商標法第二十三條第二項明文規定：「在他人申
      請商標註冊前，善意使用相同或近似之商標圖樣於同一或
      類似之商品，不受他人商標專用權之效力所拘束，但以原
      使用之商品為限；商標專用權人並得要求其附加適當之區
      別標示。」此項規定係維護先使用商標者之使用權，意義
      重大，蓋我國乃註冊主義之國家，商標權利之取得，以註
      冊為要件，然則商標之實體表現，在於使用，惟有將商標
      用於商品之上行銷市面，始能使消費者認知辨識，註冊商
      標而不使用，註冊並無多大意義，就此論點以觀，使用主
      義實有其優點，而今世界上商標制度之走向，註冊主義國
      家，亦採取使用主義之優點，以彌補其缺點，而使用主義
      國家，亦採取註冊主義優點，彌點其缺點，總希能使商標
      制度達到更合理之境地。本項規定他人註冊前，善意使用
      相同或近似之商標於同一或類似之商品，不受他人商標專
      用權之效力所拘束，即是採取商標使用主義之優點，就理
      論而言，善意使用商標者，縱怠於註冊，其使用商標事實
      ，不容抹煞，而後申請註冊者，要不能追溯拘束善意先使
      用商標者之使用行為，但是使用商標者既怠於註冊，則自
      他人註冊後，其使用商標自應為適度限制，以免其擴張使
      用權損及註冊者之權利，故本項但書規定商標善意使用人
      只得以原先使用之商品為限，同時商標專用權人並得要求
      使用人附加適當之區別標示，此乃對商標善意使用人之使
      用權加以適當之限制，並使其使用權不得任意擴張。
    (3)告訴人吉列公司前開「上銅下黑」之顏色組合商標係於八
      十九年一月十一日向我國經濟部智慧財產局申請註冊，於
      九十一年一月一十日為審定公告，並於九十一年四月一日
      取得「顏色商標」之專用權，其圖樣所使用之實際顏色為
      「銅」、「黑」二色，組合置於圓柱體上，銅色於上，黑
      色位於其下，商標註冊號數為第00000000號，專
      用權期限自九十一年四月一日起至一百零一年三月三十一
      日止，使用類別為商標法施行細則第四十九條第九類（現
      修正為第十三條第九類），使用於電化學電池、蓄電池、
      電瓶、一級及可充電式電化學池，包括水銀電池、電解電
      池、鹼性電池、氧化銀電池、電鎳電池等商品，並將此項
      商標權審定結果刊登在九十一年一月一日商標公告第二十
      九卷第一期週知，此有經濟部智慧財產局商標資料檢索服
      務查詢紀錄一份在卷可參（原審卷三第二六一頁）。又原
      審向行政院公平交易委員會調閱凱博亞太企業有限公司被
      檢舉涉嫌違反公平交易法規定之相關資料，據該會九十二
      年十一月二十一以公字第０九二００一０八二四號函檢
      附之資料（原審卷一第一八七頁第二三０頁）以觀，告訴
      人吉列公司係委託國際通商法律事務所於八十八年三月二
      十五日發函向行政院公平交委員會檢舉凱博公司行銷「IN
      FINITY」（無限）品牌之電池有襲用告訴人吉列公司所生
      產之「金頂電池」之「上金下黑」（實為上銅下黑）之外
      觀，有違反公平交易法第二十條、第二十四條之不公平競
      爭之情形，而該函文第五頁第四行起載明「(3)凱博亞太公
      司銷售之「無限電池」商品外觀為：上段金色、下段黑色
      ，間雜有白色與金色文字。通體觀察及比較「無限電池」
      與「金頂電池」之整體負觀及主要部份，或異時異地將兩
      商品隔離觀察，均可獲得兩商品外觀表徵近幾近相同之印
      象。」（見原審卷第一九二頁），是凱博公司之「INFINI
      TY」（無限）品牌之電池使用「上銅下黑」之外觀確有於
      八十九年一月十一日告訴人吉列公司註冊申請日前已在我
      國境內銷售之事實，堪予認定，且再參諸扣案凱博公司之
      九十年至九十二年之銷售明細，有無限電池之銷售紀錄及
      進口報關單等資料，益證凱博公司之「INFINITY」（無限
      ）品牌之電池確有在我國行銷多年之事實，自屬無疑。
    (4)至告訴人吉列公司主張其該「上銅下黑」之顏色組合早於
      西元一九七六（民國六五年）即於澳大利亞獲准註冊，並
      陸續於美國、比利時、荷蘭、盧森堡、瑞士、瑞典等世界
      主要國家取得註，且實際使用於電池商品上，經其長久廣
      泛使用在交易上已成為營業商品之識別標誌，被告庚○等
      人係襲用告訴人吉列公司前開顏色組合商標，顯係攀附行
      為，非屬善意使用人云云。但按商標法為中央立法以中華
      民國境內為商標註冊效力之適用範圍，是以外國法人欲在
      中華民國境內取得對其商標權之保障，尚須經我國商標法
      申請註冊，故對外國已註冊之商標，對我國並不生效力，
      是我國商標法係採屬地主義及註冊主義，對於商標專用權
      之保護自以我國領域為地域範圍，併依我國法律規範之，
      不惟不適用外國法律，甚且於依外國法律取得之商標權，
      在我國領域內，亦不予承認，是告訴人吉列公司雖舉其於
      八十九年一月十日向我國申請註冊前該「顏色組合」業於
      世界主要國家取得顏色商標專用權，然亦無從依我國商標
      法相關規定認該顏色組合於當時即已具有「商標」之識別
      性及效力，況且依行政院公平交易委員會八十八年十二月
      三十日（八八）公字第八八０三四三七─００三號函說
      明二之(三)指出「本案被檢舉之「INFINITY」無限電池，‥
      ‥，雖皆採用以頂端為金色，四色為底色之外，此為電池
      市場上常見之設色組合，‥‥」、說明二之(四)並指出「被
      檢舉人凱博亞太企業有限公司之「INFINITY」無限電池，
      ‥‥，並無攀附貴公司（指告訴人吉列公司）之金頂電池
      商譽情事，故尚難論以違反公平交易法第二十四條規定。
      」（見原審卷二第四三至四四頁），另該會亦另函凱博公
      司告以其被檢舉進口及銷售電池涉嫌違反公平交易法案，
      經決議尚無違反公平交法規定（見他卷第三七九頁），是
      被告庚○所開設之凱博公司於八十九年一月十一日前使用
      相同於告訴人吉列公司之「上銅下黑」之顏色組合，為其
      「INFINITY」無限電池之外觀，並為該電池之銷售行為，
      當時尚難認有何惡意攀附之行為，即屬善意使用之行為，
      且係於告訴人吉列公司該顏色組合註冊申請日前為之，自
      合於修正前商標法第二十三條第二項之善意先使用人權利
      之保護，難認被告庚○、乙○○、丁○○、甲○○自九十
      一年年初某日起，至九十二年三月二十七日止於「INFINI
      TY」（無限）品牌之電池上使用前開「上銅下黑」顏色組
      合商標之行為，有違反修正前商標法第六十二條第一款之
      規定。又因被告庚○、乙○○、丁○○、甲○○等生產「
      INFINITY」（無限）品牌之電池未涉有修正前商標法第六
      十二條第一款之規定，則被告戊○○銷售「INFINITY」（
      無限）電池之部分亦未成立修正前商標法第六十三條之罪
      之餘地。
  (二)就被告丁○○、甲○○在大陸地區生產仿冒商標商品，並進
    口至國內販賣，另涉犯商標法第六十二條第一款之製造仿冒
    商標商品部分：
    經查，被告丁○○、甲○○等人均堅決否認，被告丁○○於
    原審辯稱：並不在乎顏色，只是買進來的電池均屬此種款式
    等語、被告甲○○則稱公司進什麼貨，伊就賣什麼貨等語，
    。而依卷附進口資料，僅足以證明信餘公司自大陸地區進口
　　電池入台販賣，並無其他相關生產之證據可供查證，是本案
    之電池應係信餘公司所販入，非該信餘公司所委託製造，自
    屬無疑。尚無證據證明被告丁○○、甲○○另涉有修正前商
    標法第六十二條第一款之侵害他人註冊之商標罪之犯行。
四、綜上所述，被告庚○、丁○○、甲○○、乙○○、戊○○公
    訴意旨(一)部分犯行，被告丁○○、甲○○公訴意旨(二)部分犯
    行，犯罪事實證據不足，不能證明被告庚○、丁○○、甲○○、乙○○、戊○○此部分犯行，本應為無罪之諭知，惟公
    訴人認公訴意旨(一)部分犯罪事實與前揭論罪科刑之犯罪事實
    有連續犯之裁判上一罪關係，另被告丁○○、甲○○公訴意
    旨(二)部分犯罪事實與渠等前揭販賣仿冒他人商標之商品論罪
    之犯罪事實，為實質一罪之關係，爰均不另為無罪之諭知，
    併此敘明。
據上論斷，應依刑事訴訟法第三百六十九條第一項前段、第三百
六十四條、第二百九十九條第一項前段、第三百條，修正前（九
十一年五月二十九日修正公布）商標法第六十二條第一款、第六
十三條、第六十四條，刑法第十一條前段、第二條第一項前段，
修正前刑法第二十八條、第五十六條、第四十七條、第五十一條
第五款、第四十一條第一項前段，修正前罰金罰鍰提高標準條例
第二條，判決如主文。
本案經檢察官游明仁到庭執行職務。
中　　華　　民　　國　　96　　年　　7 　　月　　13　　日
　　　　　　　　　刑事第十五庭審判長法　官  吳昭瑩
　　　　　　　　　　　　　　　　　  法　官  李正紀
　　　　　　　　　　　　　　　　　  法　官  李釱任
以上正本證明與原本無異。
不得上訴。
                                    書記官  洪秋帆
中　　華　　民　　國　　96　　年　　7 　　月　　16　　日
附錄：本案論罪科刑法條全文
修正前（民國91年5月29日修正公布）商標法第62條第1款
意圖欺騙他人，有左列情事之一者，處三年以下有期徒刑、拘役
或科或併科新臺幣二十萬元以下罰金：
於同一商品或類似商品，使用相同或近似於他人註冊商標之圖樣
者。
修正前（民國91年5月29日修正公布）商標法第63條
明知為前條商品而販賣、意圖販賣而陳列、輸出或輸入者，處一
年以下有期徒刑、拘役或科或併科新臺幣五萬元以下罰金。
【附表一】凱博公司部分：
┌──┬──────────┬───┬───────┐
│編號│扣案仿冒電池　　    │數  量│備          註│
├──┼──────────┼───┼───────┤
│ 一 │仿冒三號金頂電池    │1140粒│自凱博公司存於│
│    │（EVERGOLD)         │      │第四倉庫中扣得│
│    │                    │      │，目前存放在板│
│    │                    │      │橋地檢署贓物庫│
├──┼──────────┼───┼───────┤
│ 二 │仿冒三號金頂電池    │837 箱│自凱博公司存於│
│    │（EVERGOLD）        │每箱  │第四倉庫中扣得│
│    │                    │1200粒│，目前存放在台│
│    │                    │      │北縣深坑大型贓│
│    │                    │      │物庫          │
├──┼──────────┼───┼───────┤
│ 三 │仿冒三號金頂電池    │60粒  │自凱博公司存於│
│    │（EVERGOLD）1-840   │      │第四倉庫中扣得│
│    │                    │      │，目前由美商吉│
│    │                    │      │列公司保管    │
└──┴──────────┴───┴───────┘
【附表二】信餘公司部分：
┌──┬──────────┬───┬───────┐
│編號│扣案仿冒電池　　    │數  量│備          註│
├──┼──────────┼───┼───────┤
│ 一 │仿冒三號金頂電池    │1140粒│自信餘公司存於│
│    │（YLD GOLD)         │      │第四倉庫中扣得│
├──┼──────────┼───┤，目前存放在板│
│ 二 │仿冒三號金頂電池    │1140粒│橋地檢署贓物庫│
│    │（POWER GOLD）      │      │              │
├──┼──────────┼───┤              │
│ 三 │仿冒二號金頂電池    │454粒 │              │
│    │（HENG WEI）        │      │              │
├──┼──────────┼───┤              │
│ 四 │仿冒一號金頂電池    │286粒 │              │
│    │（HENG WEI）        │      │              │
├──┼──────────┼───┤              │
│ 五 │仿冒三號金頂電池    │1432粒│              │
│    │（HENG WEI）        │      │              │
├──┼──────────┼───┤              │
│ 六 │仿冒三號金頂電池    │1152粒│              │
│    │（HENG WEI）        │      │              │
├──┼──────────┼───┤              │
│ 七 │仿冒四號金頂電池    │2340粒│              │
│    │（HENG WEI）        │      │              │
├──┼──────────┼───┤              │
│ 八 │仿冒四號金頂電池    │1172粒│              │
│    │（HENG WEY）        │      │              │
├──┼──────────┼───┼───────┤
│ 九 │仿冒四號金頂電池    │14箱每│自信餘公司存於│
│    │（HENG WEI）        │箱2400│第四倉庫中扣得│
│    │                    │粒    │，目前存放在台│
├──┼──────────┼───┤北縣深坑大型贓│
│ 十 │仿冒四號金頂電池    │75箱每│物庫          │
│    │（HENG WEI）        │箱1200│              │
│    │                    │粒    │              │
├──┼──────────┼───┤              │
│十一│仿冒三號金頂電池    │83箱每│              │
│    │（YLD GOLD）        │箱1200│              │
│    │                    │粒    │              │
├──┼──────────┼───┤              │
│十二│仿冒三號金頂電池    │92箱每│              │
│    │（YLD GOLD）        │箱1200│              │
│    │                    │粒    │              │
├──┼──────────┼───┤              │
│十三│仿冒三號金頂電池    │74箱每│              │
│    │（POWER GOLD）      │箱1200│              │
│    │                    │粒    │              │
├──┼──────────┼───┤              │
│十四│仿冒三號金頂電池    │56箱每│              │
│    │（POWER GOLD）      │箱1200│              │
│    │                    │粒    │              │
├──┼──────────┼───┤              │
│十五│仿冒二號金頂電池    │63箱每│              │
│    │（HENG WEI）        │箱480 │              │
│    │                    │粒    │              │
├──┼──────────┼───┤              │
│十六│仿冒一號金頂電池    │232 箱│              │
│    │（HENG WEI）        │每箱  │              │
│    │                    │288粒 │              │
├──┼──────────┼───┤              │
│十七│仿冒三號金頂電池    │178 箱│              │
│    │（HENG WEI）        │每箱  │              │
│    │                    │1440粒│              │
├──┼──────────┼───┤              │
│十八│仿冒三號金頂電池    │259 箱│              │
│    │（HENG WEI）        │每箱  │              │
│    │                    │1200粒│              │
├──┼──────────┼───┼───────┤
│十九│仿冒四號金頂電池    │60粒  │自信餘公司存於│
│    │（HENG WEI）5-17    │      │第四倉庫中扣得│
├──┼──────────┼───┤，目前由美商吉│
│二十│仿冒四號金頂電池    │28粒  │列公司保管    │
│    │（HENG WEI）6-78    │      │              │
├──┼──────────┼───┤              │
│二一│仿冒三號金頂電池    │60粒  │              │
│    │（YLD POWER）7-179  │      │              │
├──┼──────────┼───┤              │
│二二│仿冒三號金頂電池    │60粒  │              │
│    │（POWER GOLD)8-133  │      │              │
├──┼──────────┼───┤              │
│二三│仿冒三號金頂電池    │6粒   │              │
│    │（HENG WEI）9-66    │      │              │
├──┼──────────┼───┤              │
│二四│仿冒一號金頂電池    │2粒   │              │
│    │（HENG WEI）10-235  │      │              │
├──┼──────────┼───┤              │
│二五│仿冒三號金頂電池    │8粒   │              │
│    │（HENG WEI）12-181  │      │              │
├──┼──────────┼───┤              │
│二六│仿冒三號金頂電池    │48粒  │              │
│    │（HENG WEI）13-262  │      │              │
└──┴──────────┴───┴───────┘
【附表三】松于公司部分：
┌──┬──────────┬───┬───────┐
│編號│扣案仿冒電池　　    │數  量│備          註│
├──┼──────────┼───┼───────┤
│ 一 │仿冒三號金頂電池    │2 箱每│自松于公司存於│
│    │（EVERGOLD）        │箱1200│泰山倉庫中扣得│
│    │                    │粒    │，目前存放在板│
│    │                    │      │橋地檢署贓物庫│
├──┼──────────┼───┼───────┤
│ 二 │仿冒三號金頂電池    │236 箱│自松于公司存於│
│    │（EVERGOLD）        │每箱  │泰山倉庫中扣得│
│    │                    │1200粒│，目前存放在台│
│    │                    │      │北縣深坑大型贓│
│    │                    │      │物庫          │
└──┴──────────┴───┴───────┘
